【裁判字號】    90,易,409
【裁判日期】    900301
【裁判案由】    毒品危害防制條例
【裁判全文】
臺灣板橋地方法院刑事判決                            九十年度易字第四九號
    公  訴  人  臺灣板橋地方法院檢察署檢察官
    被      告  甲○○
右列被告因毒品危害防制條例案件，經檢察官提起公訴（八十九年度毒偵字第四九九
九號），本院判決如左：
    主  文
甲○○連續施用第二級毒品，累犯，處有期徒刑捌月。
    事  實
一、甲○○前於八十六年間因違反麻醉藥品管理條例案件，經台灣士林地方法院以八
    十六年度易字第二一八八號判處有期徒刑六月，八十六年十月二十日確定，同年
    十二月十九日易科罰金執行完畢，不知悔改、警惕，又因先後二次施用毒品案件
    ，分別經臺灣士林地方法院以八十七年度毒聲字第八０八號及八十八年度毒聲字
    第七二二號先後裁定送勒戒處所觀察、勒戒後，均因無繼續施用毒品之傾向，而
    經臺灣士林地方法院檢察署檢察官分別於八十七年十一月三日以八十七年度偵字
    第九八二八號、於八十八年七月十五日以八十八年度偵緝字第四００號處分不起
    訴。詎甲○○又基於施用第二級毒品安非他命之概括犯意，自八十八年七月下旬
    間某日起至八十九年七月十四日上午十時許止，（起訴書略載為於八十九年七月
    十四日之前九十六小時內某時），在住臺北市○○區○○街一五三號住處（起訴
    書略載為在不詳地點），以將安非他命置於吸食器內以火燒烤，使生煙燻，再吸
    入體內之方式，連續施用第二級毒品安非他命多次（約二、三天施用一次）。嗣
    甲○○於八十九年七月十四日十六時三十分許，在台北縣三重市○○街八十號一
    樓，為警查獲。
二、案經台北縣警察局報請台灣板橋地方法院檢察署檢察官偵查起訴。
    理  由
一、右開事實，業經被告甲○○於本院審理時坦承不諱，且被告經警查獲時採尿送驗
    結果，確呈安非他命之陽性反應（及嗎啡陽性反應）等情，亦有台灣檢驗科技股
    份有限公司八十九年八月四日濫用藥物尿液檢驗報告及尿液代碼表各一紙在卷足
    憑。又被告前因施用第二級毒品案件，先後二次經臺灣士林地方法院以八十七年
    度毒聲字第八０八號及八十八年度毒聲字第七二二號先後裁定送勒戒處所觀察、
    勒戒後，均因無繼續施用毒品之傾向，而經臺灣士林地方法院檢察署檢察官分別
    於八十七年十一月三日以八十七年度偵字第九八二八號、於八十八年七月十五日
    以八十八年度偵緝字第四００號處分不起訴，復有上開不起訴處分書二份及臺灣
    高等法院檢察署刑案紀錄簡覆表及台灣高等法院被告全國紀錄表各一份在卷足憑
    。本件事證明確，被告之施用第二級毒品安非他命之犯行，堪以認定，應依法論
    科。
二、核被告甲○○所為，係犯毒品危害防制條例第十條第二項之施用第二級毒品罪。
    被告先後多次施用第二級毒品安非他命之行為，時間緊接，犯罪構成要件相同，
    顯基於概括犯意而為之，應依連續犯之規定以一罪論，並加重其刑。其多次持有
    毒品之低度行為，應為其進而施用毒品之高度行為所吸收，均不另論罪。又被告
    係基於概括之犯意，自八十八年七月下旬間某日起至八十九年七月十四日上午十
    時許止連續施用安非他命，為連續犯係裁判上一罪，則被告於八十九年七月十四
    日之前九十六小時內某時、在不詳地點施用安非他命一次以外之犯行，雖未據檢
    察官起訴，自為本件起訴效力所及訴，本院自應一併審理。末查，被告有如事實
    欄所載之論罪科刑執行情形，有台灣高等法院檢察署刑案紀錄簡覆表及台灣高等
    法院被告全國紀錄表各一份在卷可憑，其於有期徒刑執行完畢後五年內，再犯有
    期徒刑以上之本罪，為累犯，依法遞加重其刑。爰審酌被告之品行、犯罪之動機
    、目的、所生之危害及犯罪後坦承犯行之態度等一切情狀，量處如主文所示之刑
    ，以資懲儆。
三、至扣案之第二級毒品、安非他命殘渣袋二個、吸食器二個、玻璃球一個等物，被
    告甲○○始終堅詞否認為其所有之物。經查，本案查獲地點係由徐嘉宏所開設，
    並僱請劉森源（店長）、謝曉雯及連翊惠（店員）經營之係賭博性電玩店，現場
    另有賭客陳弘能、黃憲忠、謝青山、黃寬宏、謝志坤、吳江育、林圳益、張東宏
    等多人，業據上開查獲時在場等人於警訊中供述甚詳，僅上開安非他命一包（毛
    重０．五公克）係林圳益所有，業據林圳於警忠供承在卷，而其餘現場查獲之安
    非他命殘渣袋二個、吸食器二個、玻璃球一個等物，渠等於警訊均供稱不知係何
    人所有，參以上開多人之尿液經檢驗，均呈安非他命陽性反應（參前述尿液檢驗
    報告及尿液代碼表），足徵渠等亦有施用第二級毒品安非他命之罪嫌，本院復查
    無證據足證上開各物係被告所有供其施用安非他命所用之物，故不予宣告沒收，
    併此敘明。
四、至被告甲○○為警查獲時之尿液，經檢驗亦呈嗎啡陽性反應，有前述檢驗報告、
    尿液代碼表個一份在卷可參，被告所另涉犯施用第一級毒品之罪嫌部分，未據起
    訴，此部分應由檢察官另為適當之處理。
據上論斷，應依刑事訴訟法第二百九十九條第一項前段，毒品危害防制條例第十條第
二項，刑法第十一條前段、第五十六條、第四十七條，判決如主文。
本案經檢察官楊四猛到庭執行職務
中      華      民      國      九十        年    三      月    一      日
                                      臺灣板橋地方法院刑事第四庭
                                          法  官  劉  大  衛
右正本證明與原本無異。
如不服本判決，應於判決送達後十日內，向本院提出上訴狀。
                                          書記官  蕭  興  南
中      華      民      國      九十        年    三      月    六      日
附錄本案論罪科刑法條全文：
毒品危害防制條例第十條：
施用第一級毒品者，處六月以上五年以下有期徒刑。
施用第二級毒品者，處三年以下有期徒刑。


司法院資訊處製作；財團法人民間司法改革基金會備份。
